【裁判字號】    98,聲,481
【裁判日期】    980630
【裁判案由】    通知受擔保利益人行使權利
【裁判全文】
臺灣新竹地方法院民事裁定               98年度聲字第481號
聲  請  人  荷商荷蘭銀行股份有限公司台北分公司
法定代理人  乙○○
代  理  人  甲○○
相  對  人  江一平即江燈鎔之遺產管理人
上列當事人間因假扣押供擔保強制執行事件，聲請人聲請通知相
對人限期行使權利，本院裁定如下：
    主    文
相對人應於本裁定送達後二十一日內，就其因本院民國九十三年
度執全字第四六六號假扣押執行所受之損害，向聲請人行使權利
，並向本院提出為行使權利之證明。
聲請費用由相對人負擔。
    理    由
一、按訴訟終結後，法院得依供擔保人之聲請，通知受擔保利益
    人於一定期間內行使權利並向法院為行使權利之證明，民事
    訴訟法第104條第1項第3款後段定有明文。另所謂「訴訟終
    結」，固應從廣義解釋，包括撤銷假扣押或假處分裁定及執
    行程序終結在內。惟強制執行法第132條已於民國85年10月9
    日修正增列第3項規定債權人收受假扣押或假處分裁定後已
    逾30日者不得聲請執行。故假扣押或假處分之供擔保人，於
    法院撤銷假扣押或假處分之執行後，如該假扣押或假處分裁
    定已逾上開30日期間而不得聲請執行時，自不因供擔保人未
    聲請撤銷假扣押或假處分裁定，而影響其依民事訴訟法第
    106條準用同法第104條第1項規定行使定期催告及返還擔保
    物之權利，最高法院88年度臺抗字第682號裁判要旨可資參
    照。
二、本件聲請意旨略以：聲請人依銀行法及金融機構合併法規定
    ，於民國（下同）96年9月22日以合併方式概括承受台東區
    中小企業銀行資產負債及全部營業，合先敘明。緣聲請人與
    江燈鎔間履行保證責任事件，聲請人前遵本院93年度裁全字
    第832號假扣押裁定，曾提供新臺幣70,000元為擔保金，並
    以本院93年度存字第660號提存事件提存後，聲請本院以93
    年度執全字第466號假扣押執行在案。茲因聲請人業已具狀
    撤回上開假扣押之執行，是本案訴訟業已終結，爰依據民事
    訴訟法第104條第1項第3款後段之規定請求本院通知相對人
    於一定期限內行使權利或向本院為行使權利之證明等語，並
    提出行政院金融監督管理委員會函、本院93年度裁全字第
    832號民事裁定、93年度存字第660號提存書、98年度財管字
    第2號民事裁定、戶籍謄本等件為證。
三、經查，聲請人主張上情，業據本院依職權調取本院93年度裁
    全字第832號假扣押事件、93年度執全字第466號假扣押執行
    事件、98年度財管字第2號指定遺產管理人及93年度存字第
    660號擔保提存事件卷宗核閱無訛。而聲請人既已撤回本院
    93年度執全字第466號假扣押執行事件之聲請，且依強制執
    行法第132條第3項規定，債權人收受假扣押或假處分裁定後
    已逾30日者，不得聲請執行。是聲請人已不得再以本院93年
    度裁全字第832號假扣押裁定聲請強制執行，事實上本院93
    年度裁全字第832號假扣押事件已然終結。從而，聲請人聲
    請通知相對人限期行使權利，核與首揭規定相符，自應予准
    許。
四、依民事訴訟法第95條、第78條，裁定如主文。
中    華    民    國    98    年    6     月    30    日
                  民事第二庭    法  官  楊明箴
以上正本係照原本做成。
如對本裁定抗告須於裁定送達後10日內向本院提出抗告狀，並繳
納抗告費新臺幣1,000元。
中    華    民    國    98    年    6     月    30    日
                                書記官  龔紀亞


司法院資訊處製作；財團法人民間司法改革基金會備份。
